【裁判字號】    95,訴,477
【裁判日期】    950502
【裁判案由】    偽造貨幣
【裁判全文】
臺灣板橋地方法院刑事判決               95年度訴字第477號
公  訴  人  臺灣板橋地方法院檢察署檢察官
被      告  甲○○
                    （另案於臺灣新竹監獄執行）
指定辯護人  本院公設辯護人  乙○○
上列被告因偽造貨幣案件，經檢察官提起公訴（94年度偵字第15
231 號），本院判決如下：
    主  文
甲○○意圖供行使之用而收集偽造之通用紙幣，累犯，處有期徒
刑壹年玖月。
扣案偽造之面額新臺幣壹仟元之通用紙幣拾張（號碼ＤＱ九三八
九六六ＷＢ號貳張、ＤＱ九三八九六七ＷＢ號肆張、ＦＬ二七九
四五四ＶＨ號肆張）均沒收。
    事  實
一、甲○○前於民國86年間，因搶奪案件，經本院以86年度訴字
    第929 號判決判處有期徒刑10月，緩刑4 年確定，嗣於緩刑
    期內，因施用毒品而違反保護管束情節重大，經本院以88年
    度撤緩字第10號裁定撤銷前開緩刑；又於87年間，因違反藥
    事法案件，經本院以87年度訴字第1928號判決判處有期徒刑
    7 月確定，嗣與經撤銷緩刑宣告之前開有期徒刑10月，送監
    接續執行，於89年8 月5 日縮刑期滿執行完畢。又於90年間
    ，因違反毒品危害防制條例案件，經本院以90年度簡字第
    168 號判決判處有期徒刑6 月確定；又因偽造文書案件，經
    本院以90年度易字第2511號判決判處有期徒刑4 月確定；復
    因違反毒品危害防制條例案件，經本院以90年度訴字第1596
    號判決判處有期徒刑7 月確定，上開三罪刑，並經本院以90
    年度聲字第3394號裁定定應執行有期徒刑1 年4 月，送監執
    行，於92年7 月18日縮刑期滿執行完畢。
二、詎甲○○猶不知悔改，竟意圖供行使之用，於94年5 月3 日
    ，在臺北縣新店市○○街12巷3 號住處，以新臺幣（下同）
    3,000 元之代價，向真實姓名年籍不詳綽號「阿泰」之成年
    男子，購買面額1,000 元之千元偽鈔10張（號碼DQ938966WB
    號2 張、DQ938967WB號4 張、FL279454VH號4 張）而收集之
    ，預備供購買電腦之用。嗣於翌日11時30分許（起訴書誤繕
    為該日12時許），在前開住處，為警查獲，並扣得上開千元
    偽鈔10張，始悉上情。
三、案經臺北市政府警察局北投分局移送臺灣臺北地方法院檢察
    署呈請臺灣高等法院檢察署令轉臺灣板橋地方法院檢察署檢
    察官偵查起訴。
    理  由
一、證據能力：
    本件以下所引用之證據，檢察官、被告甲○○及辯護人於言
    詞辯論終結前均未聲明異議，本院審酌該證據作成之情況，
    認為均適於為本件認定事實之依據，依刑事訴訟法第159 條
    之5 第2 項之規定，均有證據能力，合先敘明。
二、上開犯罪事實，業據被告於警詢、偵查及本院審理時坦承不
    諱，復有被告為警查獲之千元偽鈔10張（號碼：DQ938966WB
    號2 張、DQ938967WB號4 張、FL279454VH號4 張）扣案可資
    佐證，而上開扣案之偽鈔，經送請中央印製廠鑑定認：「該
    批偽鈔均以彩色噴墨方式仿印，無凹版印紋凸起效果；紙張
    非鈔券紙；左下角面額數字以亮光物質仿折光變色油墨；部
    分偽鈔，水印以灰色墨在紙張背面仿製，安全線以黏貼箔膜
    （含500 數字）仿鈔券正面五段裸露部分」之情，有該廠94
    年6 月1 日中印發字第0940002186號函1 紙在卷可佐（見臺
    灣臺北地方法院檢察署94年度偵字第11515 號偵查卷第3 頁
    ），足認被告之自白與事實相符。本案事證明確，被告犯行
    洵堪認定，應依法論科。
三、查新臺幣係屬通用紙幣（最高法院63年臺上字第2194號判例
    意旨參照）。核被告所為，係犯刑法第196 條第1 項後段之
    意圖供行使之用而收集偽造之通用貨幣罪。被告有如事實一
    所載之犯罪科刑及刑之執行情形，有臺灣高等法院被告前案
    紀錄表在卷可憑，其於有期徒刑執行完畢後，5 年內再犯有
    期徒刑以上之罪，為累犯，應依刑法第47條之規定，加重其
    刑。又被告意圖供行使之用而收集偽鈔之行為固無足取，然
    其收集之數量非鉅，又尚未行使，且隨即為警查獲，觀其犯
    罪情節尚屬輕微，其復因一時失慮致肇犯行，犯後坦承犯行
    ，尚具悔意，而其所犯本罪法定本刑為3 年以上10年以下有
    期徒刑，與其犯罪情節相較，實屬情輕法重，客觀上足以引
    起一般同情，顯有堪資憫恕之處，本院認縱處以法定最低刑
    度猶嫌過重，爰依刑法第59之條規定減輕其刑，並依法先加
    後減之。爰審酌被告因一時貪念，收集偽鈔意圖行使，擾亂
    社會交易及金融秩序，兼衡及其收集及行使之偽造紙幣數量
    非鉅，犯後坦承犯行，已知悔悟等一切情狀，量處如主文所
    示之刑，以資懲儆。至扣案偽造之千元紙幣10張（號碼
    DQ938966WB號2 張、DQ938967WB號4 張、FL279454VH號4 張
    ），不問屬於被告與否，應依刑法第200 條之規定，宣告沒
    收。
據上論結，應依刑事訴訟法299 條第1 項前段，刑法第196 條第
1 項、第47條、第59條、第200 條，罰金罰鍰提高標準條例第1
條前段，判決如主文。
本案經檢察官鄧媛到庭執行職務。
中    華    民    國    95    年    5     月    2     日
                  刑事第三庭    審判長法  官  李麗玲
                                      法  官  張兆光
                                      法  官  鄧雅心
以上正本證明與原本無異。
如不服本判決應於送達後10日內向本院提出上訴狀。
                                      書記官  王小芬
中    華    民    國    95    年    5     月    2     日
附錄本案論罪科刑法條
中華民國刑法第一百九十六條
行使偽造、變造之通用貨幣、紙幣、銀行券，或意圖供行使之用
而收集或交付於人者，處三年以上十年以下有期徒刑，得併科五
千元以下罰金。
收受後方知為偽造、變造之通用貨幣、紙幣、銀行券而仍行使，
或意圖供行使之用而交付於人者，處五百元以下罰金。
第一項之未遂犯罰之。


司法院資訊處製作；財團法人民間司法改革基金會備份。
